【裁判字號】    97,抗,388
【裁判日期】    970428
【裁判案由】    聲請減刑及定應執行刑
【裁判全文】
臺灣高等法院刑事裁定                   97年度抗字第388號
抗  告  人
即受刑  人  甲○○○
上列抗告人因聲請減刑及定應執行刑案件，不服台灣台北地方法
院中華民國97年3月27日裁定（97年度交聲減字第13號），提起
抗告，本院裁定如下：
    主  文
抗告駁回。
    理  由
一、原裁定以：抗告人即受刑人甲○○○因犯業務過失傷害等罪
    ，經分別判處如附表所示之刑，均經確定在案。茲檢察官以
    受刑人所犯附表編號一之犯罪，其犯罪時間在中華民國96年
    4月24日以前，合於減刑條件，聲請予以減刑，並聲請與附
    表編號二所列犯罪其減得之刑，定其應執行之刑，原審認尚
    無不合，而予准許，爰依中華民國96年罪犯減刑條例第2條
    第1項第3款、第8條第3項、第9條、第10條第1項，修正前刑
    法第51條第5款、第41條第1項前段、第2項，修正前罰金罰
    鍰提高標準條例第2條各規定，裁定抗告人所犯附表編號一
    之犯罪，減為有期徒刑2月，如易科罰金，以銀元3百元即新
    臺幣9百元折算1日，並與附表編號二之犯罪減得之刑，定其
    應執行刑為有期徒刑7月，如易科罰金，以銀元3百元即新臺
    幣9百元折算1日。經核尚無違誤。
二、抗告意旨略以：抗告人前開所犯如附表編號一案件（原審法
    院93年度交易字第437號），已於95年7月5日易科罰金執行
    完畢，參諸卷附抗告人前案紀錄表記載：「95年7月5日台北
    地檢95年執再字108號案結案，結案情形：送監後再易科罰
    金，廉股承辦，備註：易科罰金執行完畢。」等語自明，而
    依中華民國96年罪犯減刑條例第8條第1項規定，係指判決確
    定尚未執行或執行未完畢者，始得減刑，乃原裁定仍將上開
    抗告人已易科罰金執行完畢之案件與他案合併定應執行刑，
    尚有違誤，為此請求撤銷原裁定，並依刑事訴訟法第409條
    之規定，裁定停止執行云云。
三、經查：按被告犯應併合處罰之數罪，經法院以判決或裁定定
    其數罪之應執行刑確定者，該數罪是否執行完畢，均係以所
    定之應執行刑全部執行完畢為斷。其在定應執行刑之前已先
    執行之有期徒刑之罪，因嗣後與他罪合併定應執行刑，而由
    檢察官換發執行指揮書執行應執行刑，是其前已執行之有期
    徒刑部分，僅應予扣除，該罪宣告之刑不能認為已執行完畢
    ，最高法院93年度台非字第298號判決足資參照。經查：抗
    告人所犯如附表編號一業務過失傷害案件，固經判處有期徒
    刑4月，如易科罰金，以銀元3百元折算1日，並於95年7月5
    日執行易科罰金，有本院被告前案紀錄表在卷可參，但依上
    開說明，抗告人前已執行之有期徒刑部分，僅應予扣除，該
    罪宣告之刑不能認為已執行完畢，抗告人指稱如附表編號一
    業務過失傷害案件已執行完畢，不得再與與他案合併定應執
    行刑云云，尚有誤會。抗告人抗告意旨，執此指摘原裁定不
    當，為無理由，應予駁回。另本件原裁定既屬合法，本院即
    無依刑事訴訟法第409條之規定裁定停止執行之必要，附此
    敘明。
據上論斷，應依刑事訴訟法第412條，裁定如主文。
中    華    民    國    97    年    4     月    28     日
                  刑事第十七庭  審判長法  官  趙功恆
                                      法  官  陳憲裕
                                      法  官  高明哲
以上正本證明與原本無異。
不得再抗告。
                                      書記官  梁淑時
中    華    民    國    97    年    4     月    28    日


司法院資訊處製作；財團法人民間司法改革基金會備份。
